DIEGO ENRIQUE HUAMAN NICOLAS

Administración y Finanzas / Cash Office Responsable

Teléfono: 926636900

Email: nicolas.dehn@gmail.com

Ubicación: Av. Angamos, Urb. Huascar, Santa Anita, Lima

Linkedin: www.linkedIn.com/in/diego-enrique-huaman-nicolás-151a60123/



Estudiante de Administración y Finanzas del 7° ciclo en la Universidad Peruana de Ciencias Aplicada (UPC). Cuento con habilidades de trabajo en equipo, comunicación efectiva, resolución de problemas, responsable y flexible a los cambios.

Interés en desarrollarme personal y profesionalmente aportando mis conocimientos a través de las experiencias laborales adquiridas.

EXPERIENCIA PROFESIONAL

H&M HENNES & MAURITZ | CASH OFFICE RESPONSABLE (COR) / SEP 2016 - ACTUALMENTE

- Reportar cualquier error, pérdida o malas prácticas y hacer el seguimiento de la manera correcta.
- Asegurar que todo el equipo técnico (cajas, escáner, back office) se encuentre en orden y reportar los errores.
- Solicitar todos los requerimientos de manejo del dinero, contables y requerimientos del personal.
- Encargado de prevenir proactivamente los errores administrativos y pérdidas de dinero.
- Preparar los puntos de caja con los flotantes correctos, insumos de oficina (lápices, talonarios de reserva o defectuosos, grapadoras, cinta adhesiva, etc.) y realiza los pick up.
- Prevenir pérdidas verificando las reducciones e internotas, controlando el inventario de las tiendas.
- Coordinar con los diferentes proveedores el mantenimiento, Jefes Eulen, Facility, Accounting, security y todas las areas que involumcren para llegar a los estandaras de calidad de H&M.
- Dar seguimiento de seguridad a través de las cámaras antes posibles robos.
- Comunicar todas las rutinas y políticas contables dentro de la tienda

LOGROS:

- Encargado de la implementación y procesos del sistema shift store en todas las tiendas de Lima como super user.
- Encargado de la apertura de H&M Minka
- Logramos alcanzar indicadores de seguridad en la tienda donde me laboré H&M Jockey plaza y Primavera.

SCOTIABANK/ EJECUTIVO COMERCIAL/ ABRIL 2015 -AGOSTO 2016

- Encargado de comercializar las tarjetas a clientes ya aprobados previamente
- Evaluar, prospección y venta de préstamos personales
- Promocionar el producto e informar al cliente acerca de los beneficios del producto.
- Impulsar la venta y absolviendo dudas de los clientes
- Realizar e informar el registro de las ventas diaria.

LOGROS: Llegar en la venta en un 2% y desarrollar habilidades de comunicación y empatía para solucionar problemas.

FORMACIÓN ACADÉMICA

ADMINISTRACIÓN Y FINANZAS

Universidad de Ciencias Aplicadas – UPC / 7 CICLO - Actualmente

ADMINISTRACIÓN DE NEGOCIOS INTERNACIONALES

ASOCIACIÓN DE EXPORTADORES- ADEX 2015 -2016

IDIOMA

Inglés: Básico

INFORMÁTICA

- Word
- Excel
- Legacy H&M
- Shift Store H&M